臺灣高等法院刑事判決　　　　　　　 100年度上訴字第2988號
上　訴　人　臺灣士林地方法院檢察署檢察官
被　　　告　游尚杰
上列上訴人因違反毒品危害防制條例案件，不服臺灣士林地方法
院100年度審訴字第509號，中華民國100年8月31日第一審判決（
起訴案號：臺灣士林地方法院檢察署100年度毒偵字第1182號，
於原審準備程序進行中，被告就被訴事實為有罪之陳述，經原審
告知簡式審判程序意旨，並聽取當事人意見後，原審合議裁定改
依簡式審判程序進行），提起上訴，本院判決如下：
    主  文
上訴駁回。
    事  實
本審認定之事實與第一審判決書所記載之事實相同，茲引用之。
    理  由
一、按不服地方法院之第一審判決而上訴者，應向管轄第二審之
    高等法院為之。上訴書狀應敘述具體理由。上訴書狀未敘述
    上訴理由者，應於上訴期間屆滿後20日內補提理由書於原審
    法院，逾期未補提者，原審法院應定期間先命補正。第二審
    法院認為上訴書狀未敘述理由或上訴有第362條前段之情形
    者，應以判決駁回之。但其情形可以補正而未經原審法院命
    其補正者，審判長應定期間先命補正。刑事訴訟法第361條
    、第367條，分別定有明文。所謂不服第一審判決之具體理
    由，必係依據卷內既有訴訟資料或提出新事證，指摘或表明
    第一審判決有何採證認事、用法或量刑等足以影響判決本旨
    之不當或違法，而構成應予撤銷之具體事由，始克當之（例
    如：依憑證據法則具體指出所採證據何以不具證據能力，或
    依憑卷證資料，明確指出所為證據證明力之判斷如何違背經
    驗、論理法則）；倘僅泛言原判決認定事實錯誤、違背法令
    、量刑失之過重或輕縱，而未依上揭意旨指出具體事由，或
    形式上雖已指出具體事由，然該事由縱使屬實，亦不足以認
    為原判決有何不當或違法者（例如：對不具有調查必要性之
    證據，法院未依聲請調查亦未說明理由，或援用證據不當，
    但除去該證據仍應為同一事實之認定），皆難謂係具體理由
    ，俾與第二審上訴制度旨在請求第二審法院撤銷、變更第一
    審不當或違法之判決，以實現個案救濟之立法目的相契合，
    並節制濫行上訴。（最高法院97年度臺上字第892號判決參
    照）是上訴人之上訴書，雖有敘述上訴理由，惟未具體敘述
    第一審判決有上述違法、不當情形，即與未敘述具體理由無
    異，其所為上訴，即不符上訴之法定要件。又所謂上訴書狀
    應敘述上訴之理由，係指上訴書狀本身應敘述上訴理由而言
    ，非可引用或檢附其他文書代替，以為上訴之理由，刑事訴
    訟法並無上訴理由得引用或檢附其他文件代替之規定，若原
    審檢察官提出之上訴書，僅云「茲據告訴人具狀請求提起上
    訴，經核內容，尚非顯無理由，檢附原書狀，提起上訴」，
    揆之上開說明，其上訴自不合法律上之程式（最高法院65年
    台上字第2836號、69年台上字第2724號判例意旨參照）。
二、檢察官上訴意旨以：本件被告前因施用毒品案件，經臺灣臺
    北地方法院（下稱臺北地院）裁定送觀察、勒戒後，認有繼
    續施用毒品之傾向，再經法院裁定令入戒治處所施以強制戒
    治，嗣因執行成效良好，經法院裁定停止戒治，所餘戒治期
    間付保護管束，於民國89年10月16日保護管束期滿，未經撤
    銷停止戒治，視為執行完畢，並由臺灣臺北地方法院檢察署
    檢察官以89年度戒毒偵字第316號為不起訴處分確定。復於
    前開強制戒治執行完畢釋放後5年內之93年間，因施用毒品
    案件，經臺灣基隆地方法院（下稱基隆地院）以93年度基簡
    字第305號判決判處有期徒刑3月確定，於94年4月11日易科
    罰金執行完畢。又因施用毒品案件，經臺北地院以94年度簡
    字第3106號判決判處有期徒刑4月確定，於95年2月21日易科
    罰金執行完畢，再因施用毒品案件，經臺灣板橋地方法院（
    下稱板橋地院）各以95年度訴字第443號判決判處有期徒刑8
    月確定及94年度易字第721號判決判處有期徒刑10月，並經
    本院以95年度上易字第574號判決駁回上訴確定，上開2案嗣
    經裁定定應執行有期徒刑1年4月確定。又因施用毒品案件，
    經本院以95年度上訴字第4086號判決撤銷原判，改判處有期
    徒刑9月、5月，應執行有期徒刑1年確定；板橋地院以96年
    度訴字第1199號判決判處有期徒刑9月、5月，應執行有期徒
    刑1年確定、96年度訴字第268號判決判處有期徒刑10月、8
    月，應執行有期徒刑1年5月，並經本院以96年度上訴字第20
    60號判決駁回上訴確定及與板橋地院96年度訴字第1667號判
    決判處有期徒刑10月、6月，應執行有期徒刑1年2月確定，
    後6案嗣經裁定減刑並與另案轉讓毒品案件所處之有期徒刑9
    月接續執行，於98年9月30日縮短刑期假釋出監，所餘期間
    付保護管束，並於99年2月17日保護管束期滿未經撤銷假釋
    ，視為執行完畢。復因施用第一級、第二級毒品案件，經基
    隆地院以99年度訴字第990號判決各判處有期徒刑8月、4月
    ，應執行有期徒刑10月確定；又因施用第一級、第二級毒品
    案件，經板橋地院100年度訴字第568號各判處有期徒刑10月
    、6月，應執行有期徒刑1年1月確定，上揭2罪接續執行，現
    於法務部矯正署臺北監獄執行中，被告上開各案件接續執行
    完畢及起訴後，又再犯本件施用第一級、第二級毒品案件，
    顯見其經過多次矯正後，仍不能斷絕毒癮，原審僅就施用第
    一級毒品部分判處有期徒刑10月、施用第二級毒品部分判處
    有期徒刑7月，量刑顯有過輕云云。
三、按量刑係屬事實審法院得自由裁量之職權，受比例原則等法
    則之拘束，非可恣意為之，致礙其公平正義之維護，必須兼
    顧一般預防之普遍適應性與具體個案特別預防之妥當性，始
    稱相當。且量刑係法院就繫屬個案犯罪之整體評價，量刑判
    斷當否之準據，應就判決之整體觀察為綜合考量，苟已斟酌
    刑法第57條各款所列情狀，而未逾越法定刑度，如無偏執一
    端，致有明顯失出失入之恣意為之情形，上級審法院即不得
    單就量刑部分遽指為不當或違法。查本件原審判決就如何量
    定被告宣告刑之理由，已詳敘審酌被告曾因施用毒品犯行而
    送觀察、勒戒、強制戒治及法院多次判處罪刑確定，仍不知
    悛悔，再施用第一級、第二級毒品，顯見其無戒絕決心，惟
    念其施用毒品乃戕害自己身心健康，尚未危及他人，並考量
    其犯後坦承犯行之犯後態度，兼衡其犯罪之動機、目的、生
    活狀況、智識程度等一切情狀，乃量處被告被告游尚杰施用
    第一級毒品，累犯，處有期徒刑10月；又施用第二級毒品，
    累犯，處有期徒刑7月，定應執行有期徒刑1年2月，均係在
    法定刑度範圍內，詳予審酌而科刑，是原判決就如何量定被
    告宣告刑之理由，業已詳敘，從形式上觀之，核無濫用量刑
    權限，亦無判決理由不備，或其他輕重相差懸殊等量刑有所
    失出或失入之違法或失當之處；本件檢察官上訴理由，尚不
    足以影響判決量刑刑度之本旨，亦不足以認為原審判決有何
    不當或違法，核非前揭法條規定之上訴應敘述之具體理由，
    其所執上訴理由，並非依據卷內既有訴訟資料或提出新事實
    、新證據，指摘或表明第一審判決有何採證認事、用法或量
    刑等足以影響判決本旨之不當或違法，而構成應予撤銷之具
    體事由。是本件上訴，揆諸上揭規定，自屬不合法律上之程
    式，爰不經言詞辯論，逕予駁回。
四、據上論斷，應依刑事訴訟法第367條前段、第372條、373條
    ，判決如主文。
中    華    民    國   100    年    10    月    18    日
                  刑事第十一庭  審判長法  官  許宗和
                                      法  官  趙功恆
                                      法  官  潘進柳
以上正本證明與原本無異。
施用第一級毒品罪部分如不服本判決，應於收受送達後10日內向
本院提出上訴書狀，其未敘述上訴之理由者並得於提起上訴後10
日內向本院補提理由書（均須按他造當事人之人數附繕本）「切
勿逕送上級法院」。
其餘不得上訴。
                                      書記官  任正人
中    華    民    國   100    年    10    月    18    日